

# Slim Gharbi

+21624642157 sellim.gharbii@gmail.com 22 Rue de moknin 7050,Menzel Bourquiba,Tunisia



Cadre professionnel dynamique avec une expérience exemplaire du travail dans l'industrie et de l'amélioration de la productivité, toujours capable d'intervenir rapidement pour résoudre les problèmes de l'environnement industriel (productivité ou maintenance) et habile dans la communication avec l'équipe de travail, Mon objectif est de faire partie d'une équipe de travail dans une entreprise industrielle ou de développement. J'ai l'éthique du travail dans le sang et l'amélioration de mes compétences est mon désir quotidien.

# **COMPÉTENCES ET APTITUDES**

- Dépannage.
- Développement web (MERN+MEAN)
- Pensée créative
- Communication efficace.
- Leadership
- Travail d'équipe.

# **CERTIFICATION ET FORMATION**

- Certifié en 'Introduction à Node.JS' via GoMvCode
- Certifié en 'Introduction au développement avec AngularJS' via GoMyCode
- Certifié en 'Coding with JavaScript' via Openclassroom

## **LANGUES**

- Français(TEFAQ B2)
- Anglais
- Arabe

# **EXPÉRIENCE PROFESSIONNELLE**

Eleonetech: ElAzib, Bizerte, Tunisie

#### **Customer Representative Contact**

Sept 2022 -Présent

- Coordination des expéditions.
- Suivi des expéditions.
- Gérer les emballages clients (packaging retournables).
- Traiter les alertes de planification et d'exécution.
- · Rétroaction des client.
- Gérer les interfaces Clients (gestion EDI).

# Sumitomo Electric Bordnetze SEBN-TN2: Elfajja, Tunisia

#### Ingénieur produit

Mars 2022 -Sept 2022

- Coordonner le flux de production pour un ou plusieurs produits.
- Soutenir la production de nouveaux projets. Optimiser les processus de production.
- Analyser les nouveaux projets(lancement du nouveau projet VW)

#### Technicien produit

Jan 2021 - Mars 2022

- Analyse un processus de production et conçoit des modes opératoires.
- Élabore les programmes et moyens de contrôle des pièces.
- · Prépare et règle les machines.
- Analyse les tableaux de bord d'activités.
- Participe à la maintenance.

# Leoni Wiring System Mateur Sud: Mateur, Tunisie

## Cutting, Marking and twist Technologist

Mars 2019 - Dec 2020

- Suivre la traçabilité du matériel commandé.
- Suivre la validation de la configuration matérielle envoyée pour approbation de la qualité.
- Fournir un soutien pour les prévisions, les premières versions et les versions techniques pilotées par la fonction PPE centrale.
- Soutenir la détermination de solutions à court terme en tant qu'alternatives pour déplacer les processus vers des outils et équipements différents.
- Développer des applications en langage vb.net pour améliorer l'environnement de production (qualité et amélioration continue).

#### **Technicien Informatique**

Mars 2017 – Mars 2019

- Installer des équipements informatiques dans un environnement de production.
- Configurer les ressources logiques et physiques.
- Exécuter des actions planifiées et fournir une assistance technique. Créer des comptes d'utilisateurs et effectuer le contrôle d'accès.

#### **EDUCATION**

License appliqué en génie électrique : spécialité automatisme et informatique industrielle

ISET Bizerte – Tunisie 2016
Baccalauréat mathématique 2013